【裁判字號】    98,交訴,211
【裁判日期】    980824
【裁判案由】    業務過失致死
【裁判全文】
臺灣臺中地方法院刑事判決             98年度交訴字第211號
公  訴  人  臺灣臺中地方法院檢察署檢察官
被      告  甲○○
上列被告因業務過失致死案件，經檢察官提起公訴（98年度偵字
第15750號），被告於準備程序中就被訴事實為有罪之陳述，經
告以簡式審判之旨，並聽取意見後，本院合議庭裁定由受命法官
獨任進行簡式審判程序，判決如下：
    主    文
甲○○從事業務之人，因業務上之過失致人於死，處有期徒刑捌
月。緩刑貳年。
    犯 罪 事 實
一、甲○○係大榮汽車貨運股份有限公司（下稱大榮貨運公司）
    所雇用之司機，以駕駛公司之營業大貨車，運送貨物為業，
    係從事駕駛業務之人，於民國98年5月2日上午11時17分許，
    駕駛車牌號碼HX-429號營業用大貨車，於載運完公司所交辦
    應載運之貨物，於準備返回公司之路程中，沿臺中市○○區
    ○○路由北往南方向行駛（即往忠勇路方向行駛），行經安
    和路及水尾巷之交岔路口附近時，本應注意汽車行駛至交岔
    路口時，其行進、轉彎應遵守燈光號誌，不得闖越紅燈，並
    應注意車前狀況，隨時採取必要之安全措施，以避免危險之
    發生。而依當時情形為天候晴，日間自然光線，路面鋪裝柏
    油、乾燥、無缺陷且無障礙物，視距良好，並無不能注意之
    情事，卻疏未注意及此，於其行駛車道之燈光號誌為紅燈，
    竟仍貿然闖越紅燈行駛，適張文彬騎乘車牌號碼YIP-060號
    重型機車，沿臺中市西屯區水尾巷由工業區○路○○○路方
    向行駛，行經安和路及水尾巷交岔路口，正右轉安和路方向
    直行，甲○○駕駛上開營業用大貨車通過交岔路口後，車身
    右側擦撞張文彬上開重型機車，致張文彬人、車倒地，並受
    有頭部外傷及顱內出血等傷害，經人送醫救治後，仍因傷重
    不治而死亡。甲○○於肇事後，於犯罪偵查機關未發覺前，
    於現場等候前來處理之員警，並當場承認為肇事人，自首而
    願接受裁判。
二、案經臺中市警察局第六分局報請臺灣臺中地方法院檢察官相
    驗後自動檢舉及由張文彬之子乙○○訴由該署檢察官偵查起
    訴。
    理    由
一、前揭犯罪事實，業據被告於警、偵訊及本院審理時均坦承不
    諱，並有道路交通事故現場圖、道路交通事故調查報告表(一)
    、(二)、路口監視器翻拍照片、事故照片、行政院國軍退除役
    官兵輔導委員會台中榮民總醫院法醫參考病歷摘要、臺灣臺
    中地方法院檢察署相驗屍體證明書、檢驗報告書等在卷足稽
    。核被告之自白與事實相符，應屬真實。
二、按汽車行駛至交岔路口，其行進、轉彎，應依下列規定：一
    、應遵守燈光號誌。又汽車行駛時，駕駛人應注意車前狀況
    ，並隨時採取必要之安全措施，為道路交通安全規則第102
    條第1項第1款、第94條第3項訂有明文。又本件肇事時、地
    之天候晴，日間自然光線，路面鋪裝柏油、乾燥、無缺陷且
    無障礙物，視距良好，應無不能注意之情事，有卷附之道路
    交通事故調查表(一)在卷足憑，是被告駕駛上開營業大貨車，
    應注意，且能注意，於其行駛之車道燈光號誌為紅燈，表示
    禁止通行，不得進入路口，竟仍闖越紅燈，復未注意其車前
    況狀，並隨時採取必要之安全措施，貿然前行進入路口，致
    與被害人張文彬騎乘之上開重型機車發生碰撞，致被害人受
    有頭部外傷及顱內出血等傷害，經送醫救治後仍不治死亡，
    顯有過失，且其過失行為與被害人張文彬之死亡間，具有相
    當因果關係，自應負過失致人於死之責任。
三、又被告甲○○係大榮貨運公司聘僱之司機，案發時被告係駕
    駛登記為大榮貨運公司所有之HX-429號營業大貨車，於載運
    完公司交辦之應載運貨物後，於返回大榮貨運公司途中發生
    本案車禍肇事等情，業據被告供承在卷，並有卷附之HX-429
    號營業大貨車行車執照及保險證在卷足參，足見案發時被告
    確實以駕駛為其業務且於從事駕駛業務之際發生本件車禍，
    亦堪認定。
四、核被告甲○○所為，係犯刑法第276條第2項業務上過失致人
    於死罪。被告於肇事後，在偵查機關發覺犯罪前，處理員警
    前往現場處理時在場，並當場承認為肇事人，有臺中市○○
    ○道路交通事故肇事人自首情形紀錄表在卷可稽，其對於未
    發覺之罪自首而接受裁判，爰依刑法第62條前段之規定，減
    輕其刑。爰審酌被告平日駕駛營業大貨車為業，本更應遵守
    交通規則，提高警覺，注意行車安全，竟闖越紅燈，復未注
    意車前狀況而肇致本案車禍，其過失情節重大，然念及被告
    犯後坦承過失犯行之犯後態度，並與被害人家屬達成和解，
    有本院調解筆錄1份在卷可憑，堪認已具有悔意，爰量處如
    主文所示之刑。經查，被告前未曾因故意犯罪受有期徒刑以
    上刑之宣告，有臺灣高等法院被告前案紀錄表及刑案資料查
    註紀錄表各一份附卷可憑，其因一時失慮，致罹刑典，犯後
    坦承犯行，並已與被害人家屬達成和解，已如前述，本院認
    被告經此偵審程序之教訓，當能知所警惕，信無再犯之虞，
    認所宣告之刑，以暫不執行為適當，爰依刑法第74條第1項
    第1款規定，併予宣告緩刑2年，以啟自新。
據上論斷，應依刑事訴訟法第273條之1第1項、第299條第1項前
段，刑法第276條第2項、第62條前段、第74條第1項第1款，刑法
施行法第1條之1第1項、第2項前段，判決如主文。
案經檢察官丙○○到庭執行職務。
中    華    民    國    98    年    8     月    24    日
                  刑事第三庭    法  官  李慧瑜
以上正本證明與原本無異。
如不服本判決應於收受判決後10日內向本院提出上訴書狀，並應
敘述具體理由；其未敘述上訴理由者，應於上訴期間屆滿後20日
內向本院補提理由書（均須按他造當事人之人數附繕本）「切勿
逕送上級法院」。
                                書記官  陳青瑜
中    華    民    國    98    年    8     月    24    日
附錄論罪科刑法條
中華民國刑法第276條第2項
從事業務之人，因業務上之過失犯前項之罪者，處5年以下有期
徒刑或拘役，得併科3千元以下罰金。


司法院資訊處製作；財團法人民間司法改革基金會備份。
